台灣新竹地方法院交通事件裁定　　　　　　　　　　　　九十年度交聲字第七三號
　　原處分機關　交通部公路局新竹區監理所
　　受處分人即
　　異　議　人　甲○
4
右列異議人因違反道路交通管理處罰條例案件，對於交通部公路局新竹區監理所九十
年七月十日竹監五字第裁五○－Ｅ00000000號所為之違反道路交通管理事件
裁決處分，聲明異議，本院裁定如左：
      主  文
異議駁回。
      理  由
一、按汽車駕駛人，駕駛車輛未隨身攜帶駕駛執照者，處一百元以上二百元以下（即
    新台幣三百元以上六百元以下，現規定為新台幣三百元以上六百元以下）罰鍰，
    並責令補辦登記、補照、換照或禁止駕駛，且汽車駕駛人，駕駛汽車經測試檢定
    ，酒精濃度超過規定標準，處新臺幣六千元以上一萬二千元以下（現規定為一萬
    五千元以上六萬元以下）罰鍰，並當場禁止其駕駛及吊扣其駕駛執照六個月（現
    規定為一年），（道路交通管理處罰條例已於九十年一月十七日修正，同年六月
 一日施行，本案係依九十年一月十七日修正施行前之規定裁罰，以下簡稱舊法）
    道路交通管理處罰條例第二十五條第三款及第三十五條第一項第一款均定有明文
    。又汽車駕駛人飲用酒類後其吐氣所含酒精濃度超過每公升○點二五毫克者，不
    得駕車，道路交通安全規則第一百十四條第二款亦定有明文。且交通法庭認為聲
    明異議無理由者，應以裁定駁回之，道路交通案件處理辦法第十九條亦定有明文
    。
二、原處分機關處分意旨略以：被處分人即異議人甲○於九十年四月二十日凌晨一時
    許，駕駛車牌號碼ＪＹ─一四八九號自用小客車，在新竹市○○路、文昌街口為
    新竹市警察局第三分局攔檢後發現其未帶駕駛執照，且測試酒精濃度值後，發現
    係酒後駕車，乃依道路交通管理處罰條例（舊法）第二十五條及第三十五條第一
    項第一款填掣竹市警交字第Ｅ00000000號單舉發「一、酒後駕車（酒測
    ０．三一ＭＧ／Ｌ，禁駛）二、未帶駕照」，受處分人收受舉發通知單後未依規
    定期限到案接受裁決，故依違規事實、道路交通管理處罰條例第二十五條第三款
    、第三十五條第一項第一款、違反道路交通管理事件統一裁罰標準及處理細則第
    四十一條第二項之規定，於九十年七月十日填掣竹監五字第裁五０─Ｅ0000
    0000號違反道路交通管理事件裁決書，異議人於九十年七月十二日收受，於
    九十年七月二十六日提出聲明異議，經轉舉發機關查復結果，認異議人係本人駕
    車，違規事實明確，乃依違規事實、道路交通管理處罰條例第三十五條第一項第
    一款、第二十五條第三款及違反道路交通管理事件統一裁罰標準表規定，裁罰異
    議人罰鍰新台幣一萬二千六百元整，並吊扣駕駛執照六個月，故異議無理由。
三、聲明異議意旨則略以：異議人當日由文昌街檸檬派ＫＴＶ─ＰＵＢ喝完酒後，因
    帶有醉意，故店家請該店員工李國榮載伊自店門口倒車至西大路口停車，並囑伊
    先在車上休息，待酒意退去始駕車，便將車熄火休息，此時員警要伊下車做酒測
    ，經檢驗超過標準，然若有喝醉豈有辦法將車倒至西大路？因文昌街為單行道，
    又小又窄，兩邊停放許多車輛，伊不可能駕車，僅係在車上休息，故非酒後駕車
    （車輛為熄火停車狀態），且未駕駛，故與有無駕照無關，異議人係因怕違法，
    方遵守規定，反遭處罰，實有不服云云。
四、訊據異議人甲○固坦承當日確實未帶駕駛執照，且酒精測試結果有違反規定，惟
    矢口否認有酒醉駕車之違規行為，辯稱當日並未駕車，係由酒店員工李國榮開車
    ，伊僅在車上睡覺云云。故本件之爭議僅在異議人為警查獲前有無駕車之行為。
    經查，証人即開單告發異議人之乙○警員（本院九十年十月十六日訊問筆錄），
    結稱當時與巡佐卓水珍共同執行取締酒醉駕車勤務，在新竹市○○○○○街口執
    行路檢，見異議人開車逆向由文昌街往西大路行駛，見其轉彎停下時，方盤查，
    當時車上僅有異議人一人，且路上亦無他人，異議人係坐在駕駛座上，且酒測結
    果因超過標準，異議人方拒簽等語，則依查獲本案警員之証述，異議人當時係坐
    在駕駛座上為警查獲，此亦為異議人所不爭執，則按之常理，異議人既係在文昌
    街檸檬派ＫＴＶ─ＰＵＢ飲酒後，在文昌街與西大路口方為警查獲在駕駛座上，
    且當時並無他人在場，則異議人當有駕駛之行為甚明，否則如何可能離開飲酒處
    ？雖異議人一再供稱係証人「李國榮」駕車至該處，然經多次傳訊，異議人均未
    能提供該証人之住址或攜同該証人出庭為証，參以前開証人乙○之供述，實難認
    當時確實有該証人存在，再參以異議人於本院供稱：伊出店之後，要回去，店家
    說有警察，店內人員小李代其倒車沿文昌街轉彎進入西大路，到取締地點，警察
    取締時小李就回去，伊住處離ＰＵＢ約二十分鐘左右等語，則店家若有意阻止酒
    後駕車，豈可能於異議人飲酒後，明知有警察在場取締，且異議人住處距飲酒處
    又不遠，竟不讓異議人先在店中休息，待臨檢結束，或駕車送其返家，反而僅代
    異議人將車開出後即任由異議人在車上睡覺？故異議人前開供述實有違常情，而
    不可採信，況異議人雖原供稱未開車，惟嗣後已改稱不記得當日是否由其開車（
    本院九十年十二月二十日訊問筆錄）等語，亦足証其所辯不可採信，足証異議人
    當日確實有如証人乙○結証之未帶駕駛執照並酒醉駕車之情形甚明。另異議人雖
    以文昌街無法逆向行駛，車輛無法轉彎為由，請求本院勘驗現場，惟逆向行駛與
    否與道路之寬度或車輛有無轉並無關係，顯無勘驗之必要，並予敘明。
五、綜上所述，異議人既自承為未帶駕照，且有經酒精測試結果超出標準，証人乙○
    並已結稱當日確係異議人駕車，而異議人受罰後又未於應到案日期前自動繳納罰
    鍰，則原處分機關依（舊法）道路交通管理處罰條例第三十五條第一項第一款、
    第二十五條第三款暨違反道路交通管理事件統一裁罰標準及處理細則第四十一條
    第二項規定處以罰鍰新臺幣一萬二千六百元，並吊扣駕駛執照六個月，核無違誤
    。異議人猶執前詞指摘原處分不當，而聲明異議，為無理由，應以裁定駁回。
六、據上論斷，應依道路交通案件處理辦法第十九條，裁定如主文。
中      華      民      國      九十一    年      四    月    二十六    日
                                臺灣新竹地方法院交通法庭
                                    法  官  王紋瑩
右正本證明與原本無異。
如不服本裁定，應於裁定送達後五日內向本院提出抗告狀。
                                    書記官  馮玉玲
中      華      民      國      九十一    年      四    月    二十六    日
